---
title: "Análisis Numérico- Pedro Guerrero, María Sandoval, Carlos Erazo, Valentina Rozo"
output:
  html_document:
    df_print: paged
  pdf_document: default
  html_notebook: default
---
##Ejercicios   
Los siguientes ejercicios estan relacionados con el tema de sistemas de ecuaciones lineales, los cuales se solucionan utilizando métodos númericos  
Para la realización de los siguientes ejercicios instalar las librerias pracma, matrix y Rlinsolve

```{r, echo=TRUE}
library(pracma)
library(Matrix)
library(Rlinsolve)
library(Rcpp)
library(BB)
```
1. a. Revise las siguientes funciones con la matriz A, que puede decir acerca de su funcionamiento y explique como se utilizan para descomponer la matriz A 

R//Estas funciones se utilizan para poder descomponer la matriz en la diagonal, y las dos triangulares, una inferior y otra superior.

b. Evalue la matriz de transición para el método $\textbf{SOR}$  y de $Jacobi$ 

```{r,echo=T}
n = 4
#a
#Esta funcion crea matrices de mxn, siendo m y n las dimensiones de la misma con la diagonal en unos
D1<-eye(n, m = n)
#Ones crea una matriz de nxm llena de unos
D2<-ones(n, m = n)
#Zeros crea una matriz llena de ceros
D3<-zeros(n, m = n)
A = matrix(c(-8.1, -7, 6.123, -2, -1, 4,
               -3, -1, 0, -1, -5, 0.6,
               -1, 0.33, 6, 1/2), 
    nrow=4, byrow=TRUE)
A
D1
D2
D3

#Descomposicion de la matriz A
D <- D1*A
L <- tril(A, k = 0)
U <- triu(A, k = 0)

#b
#Se toma un vector b, para poder completar el sistema, el vector b fue tomado del punto 2 donde se utiliza la misma magriz
b <- c(1.45,3,5.12,-4)

#Transicion Jacobi
#Matriz de transicion TJ y matriz de coeficientes CJ
TJ = -D%*%(L+U)
CJ = -D%*%b
lsolve.jacobi(  A,
  b)

#Matriz de transicion SOR
Ts = (D-1.25*L)*((1-1.25)*D + 1.25*U)
Cs = 1.25*(D-1.25*L)*b
lsolve.sor(  A,
  b)

```
2. Dada la siguiente matriz, utilice las funciones anteriores para descomponer la matriz $A=L+D+U$, recuerde que esta descomposición es la del metodo de (Jacobi). Verifique su respuesta   
    
Adicionalmente, verifique si A es simétrica, si A es diagonalmente dominante, justifique su respuesta   

```{r, echo=T}
A = matrix(c(-8.1, -7/4, 6.1, -2, -1, 4,
-3, -1, 0, -1, -5, 0.6,
-1, 1/3, 6, 1/2), nrow=4, byrow=TRUE)
A

D <- D1%*%A
L <- tril(A, k = 0)
U <- triu(A, k = 0)

D
L
U

## Verifique si es simetrica

if (length(A[1,])==length(A[,1])){
  cat("La matriz es cuadrada", "\n")
  if(sum(L) == sum(U)){
    cat("Es simetrica", "\n")
  }else{
    cat("No es simetrica", "\n")
  }
}else{
  cat("La matriz no es cuadrada", "\n")
}

## Diagonalmente dominante


for (i in seq(1, 4, 1)) {
    if(sum(abs(A[i,])-abs(A[i,i]))>abs(A[i,i])){
      #print(abs(A[i,i]), sum(abs(A[i,])), "No es!")
      cat("Componente: ", abs(A[i,i]), "\n")
      cat("Suma de la fila: ", sum(abs(A[i,])), "\n")
      cat("No es!", "\n")
      break
  }
}

```
  
  b. Utilice la función itersolve(A, b, tol , method = "Gauss-Seidel") y solucionar el sistema asociado a la matriz $A$ con:   $b=[1.45,3,5.12,-4]^{t}$ con una tolerancia de error de $1e^-8$    

c. Genere las iteraciones del método de Jacobi, calcular error relativo para cada iteracion y comparar la solución con el método de Gauss-Seidel  
d. Encuentre la matriz de transición y el radio espectral

```{r, echo=T}

## b. itersolve(gauss) y c. itersolve(jacobi)

x <- seq(1,3,1)
b <- c(1.45,3,5.12,-4)
funIG <- 0
for (i in x) {
  funIG <- itersolve(A, b^i, tol = 1e-8, method = "Gauss-Seidel")
  cat("Resultados: ", funIG$x, "\tIteraciones:", funIG$iter,"\n")
  funIJ <- itersolve(A, b^i, tol = 1e-8, method = "Jacobi")
  cat("Resultados: ", funIJ$x, "\tIteraciones:", funIJ$iter,"\n")
  error <- abs(funIJ$x-funIG$x)/funIG$x *100
  cat("Error: ",error, "\n")
  
}

## d.
#Matriz de transición
Tr = -D%*%(L+U)
Tr

#Radio espectral
#Se toma el polinomio característico
p = charpoly(A, info = TRUE)
#Estos son los valores propios
val = p$cp
#El radio espectral se define como el valor máximo de los vaores propios (Burden, pg 446)
rad = max(abs(val))
cat("El radio espectral es: ", rad)
```

#V
3. Sea el sistema $AX=b$ dados en ejercicio,y  con tol= e^-8        
 a. Implemente una función en R para que evalue las raíces del polinomio característico asociado a la matriz $A$    
 b. Use el teorema de convergencia para determinar cuál método iterativo es más favorable.  
 c. Evalue la matriz de transición para cada caso (método) y en el caso del método de relajación determine el valor óptimo de $\omega$      
 d. Teniendo en cuenta lo anterior resolver el sistema   
 e Comparar con la solución por defecto       
f. Evaluar el número de condición de la matriz A    
g. Evaluar el efecto en la solución si la entradad $a_{11}=4.01$ aplicar cambio y solucionar. Después, debe comparar con el valor condicón   

```{r, echo=T}
A = matrix(c(4, -1, -1, -1, -1, 4,
-1, -1, -1, -1, 4, -1,
-1, -1, -1, 4), nrow=4, byrow=TRUE)
A
b = c(1.11111, 5, 1.5,-2.33)
b

#a
#Polinomio caracteristico de la Matriz A
p = charpoly(A, info = TRUE)
#Hallar raices del polinomio característico 
p$cp
print("Las raices son:")
roots(p$cp)

#b
#Aplicando el teorema de la convergencia
I=diag(1,nrow = nrow(A))
D = diag(diag(A))
#GAUSS
TG = (D%*%L)*U
TG

#JACOBI
TJ = -D%*%(L+U)
TJ

#SOR
Tw = (D-1.25*L)*((1-1.25)*D + 1.25*U)

normaGauss = norm(TG, type = c( "I"))
cat("Gauss-Seidel: ", normaGauss)
normaJacobi = norm(TJ, type = c( "I"))
cat("Jacobi: ",normaJacobi)
normaSOR = norm(Tw, type = c( "I"))
cat("SOR: ", normaSOR)
print("SOR es más favorable")

#c
#Matrices de transición
L <- tril(A, k = 0)
U <- triu(A, k = 0)


#Gauss-Seidel
cat("Matriz de transicion de Gauss-seidel\n")
TG
CG = (D-L)*b
CG

#Jacobi
TJ = -D%*%(L+U)
cat("Matriz de transicion de Jacobi\n")
TJ
CJ = -D*b
CJ

#Relajacion SOR
cat("Matriz de transicion SOR\n")
Tw
Cw = 1.25*(D-1.25*L)*b

#d 
#Resolver el sistema
#SOR
SOR = lsolve.sor(A,b)
#Jacobi
jacobi = lsolve.jacobi(A,b)
#Gauss
gauss = lsolve.gs(A,b)

#e
#Solucion por defecto
qr.solve(A,b)
x<-seq(gauss[[2]]+1)

#Grafica error vs iteraciones con gauss
plot (x,gauss[[3]], "l",
     main = "Gauss-seidel",
     xlab = "Iteraciones",
     ylab = "Error")

#Grafica error vs iteraciones con sor
plot (seq(SOR[[2]]+1),SOR[[3]], "l",
     main = "SOR",
     xlab = "Iteraciones",
     ylab = "Error")

#Grafica error vs iteraciones con jacobi
plot (seq(jacobi[[2]]+1),jacobi[[3]], "l",
     main = "SOR",
     xlab = "Iteraciones",
     ylab = "Error")


#f 
#Numero de condicion
I=diag(1,nrow = nrow(A))
norma = norm(A)
normaI = norm(I)

condicion = norma*normaI
cat("Numero de condicion: ", condicion)

#g
#Cambiando el parámetro a11 de 4 -> 4.01
A = matrix(c(4.01, -1, -1, -1, -1, 4,
-1, -1, -1, -1, 4, -1,
-1, -1, -1, 4), nrow=4, byrow=TRUE)

qr.solve(A,b)
normaA = norm(A)
condicionNueva = normaA*normaI
cat("Numero de condicion vieja: ", condicion)
cat("Numero de condicion nueva: ", condicionNueva)
```
#M
4. a. Pruebe el siguiente algoritmo con una matriz $A_{6}$, modifiquelo para que $a_{ii}=0$ para todo $i$  

```{r, echo=T}
tril1 <- function(M, k = 0) {

M[col(M) == row(M) + k ] <- 0

return(M)
}
A = matrix(c(7, 5, 8, 4, 2, 3, 4, 7, 6, 7, 5, 8, 4, 2, 3, 2, 3, 4, 7, 6, 7, 7, 6, 7, 5, 8, 4, 5, 8, 4, 2, 3, 2, 4, 2, 3),nrow=6)
tril1(A)
```

#P
5. Cree una función que cuente el número de multiplicaciones en el método directo de Gauss-Jordan, para resolver un sistema de $n$ ecuaciones y pruebelo para $n=5$  
```{r, echo=T}
Multiplicaciones = function(A, b){
  res = 0
  n = nrow(A)
  
  Ab = cbind(A, b)
  
  for (i in 1:(n-1)) {
    if (Ab[i, i] == 0){
      f = which(Ab[i, ] != 0)[1]
      Ab[c(i, f), ] = Ab[c(f, i), ]
    }
    for (j in (i+1): n){
      Ab[j, ] = Ab[j, ] - Ab[j, i] / Ab[i, i]*Ab[i, ]
      res = res + 2*(ncol(Ab))
    }
  }
  
  it = rep(1, times = n)
  it[n] = Ab[n, n+1] / Ab[n, n]
  res = res + n + 1
  
  for (i in (n-1):1){
    x[i] = (Ab[i, n+1] - sum(Ab[i, (i+1):n] * it[(i+1):n])) / Ab[i, i]
    res = res + 2*(n-2)
  }
  cat("\nNumero de multiplicaciones: ", res, "\n")
  
}
Matriz = matrix(c(-8.1, -7, 6.123, -2, -1, 4,
             -3, -1, 0, -1, -5, 0.6,
             -1, 0.33, 6, 1/2, 5, 7, 3, 2,
             5, 6, 7, 6, 9), nrow=5, byrow=TRUE)
Resultados = matrix(c(1, 3, 5, 7, 9), nrow=5, byrow=TRUE)
Multiplicaciones(Matriz, Resultados)
```
#C
7. Dado el siguiente sistema: 

$2x-z=1$   
$\beta$$x+2y-z=2$     

$-x+y+ \alpha$$z=1$  


a. Encuentre el valor de $\alpha$ y $\beta$ para asegura la convergencia por el método de Jacobi y para Gauss Seidel. Sugerencia: utilice el teorema convergencia     

```{r}

rm(list=ls())
alpha <- 5
beta  <- 4
B = matrix(c(   2   ,0,-1   ,                                                                                
                beta,2,-1   ,                                                                         
                -1  ,1,alpha), nrow=3, byrow= TRUE)
b <- c(1,2,1)
solve(B,b)

#Se confirma por ambos metodos

funIG <- itersolve(B, b, tol = 1e-8, method = "Gauss-Seidel")
cat("Resultados: ", funIG$x, "\tIteraciones:", funIG$iter,"\n")
funIJ <- itersolve(B, b, tol = 1e-8, method = "Jacobi")
cat("Resultados: ", funIJ$x, "\tIteraciones:", funIJ$iter,"\n")

# Resultados x=0.6875 y=-0.1875 z=0.3750



```

b. Genere una tabla que tenga 10 iteraciones, del método de Jacobi con vector inicial $x_{0}=[1,2,3]^t$      
```{r}
rm(list=ls())
alpha <- 5
beta  <- 4
B = matrix(c(   2   ,0,-1   ,                                                                                
                beta,2,-1   ,                                                                         
                -1  ,1,alpha), nrow=3, byrow= TRUE)
b <- c(1,2,3)
resp <- solve(B,b)
for( i in c(1:10))
{
  funIJ <- itersolve(B, b^i, tol = 1e-8, method = "Jacobi")
  cat("Resultados: ", funIJ$x, "\tIteraciones:", funIJ$iter,"\n")
}
```


8. Instalar el paquete Matrix y descomponga la matriz $A$ (del punto dos) de la forma $LU$ y la factorizarla como $A=QR$. Verifique su respuesta.  
```{r}

#Matriz A del punto 2
A = matrix(c(-8.1, -7/4, 6.1, -2, -1, 4,
-3, -1, 0, -1, -5, 0.6,
-1, 1/3, 6, 1/2), nrow=4, byrow=TRUE)
A
#Descomposición de la matriz
descomponerLU <- lu( A )
L <- tril(A, k = 0)
U <- triu(A, k = 0)
#Triangular inferior
L
#Triangular superior
U


#Factorización A=QR
QR <- gramSchmidt(A)
(Q <- QR$Q)
(R <- QR$R)
#Matriz ortogonal
Q
#Matriz triangular superior
R
#Al verificar debe dar la matriz A
Q %*% R 

```

9. Realice varias pruebas que la matriz de transición por el método de Gauss-Seidel esta dada por $T=(-D^{-1}U)(I+LD^{-1})^{-1}$    
```{r}
rm(list=ls())

GS=function(x0, A, b){
  L=tril(A,k=-1)
  U=triu(A,k=1)
  D=diag(diag(A))
  Tg=inv(as.matrix(D-L))%*%U
  Cg=inv(as.matrix(D-L))%*%b
  error=100
  ant=x0
  while(error>1e-9){
    x0=as.matrix(Tg%*%x0+Cg)
    error=abs(Norm(x0)-Norm(ant))/Norm(x0)
    ant=x0
  }
  return(x0)
}

A=matrix(c(4,-1,-1,-1,
           -1,4,-1,-1,
           -1,-1,4,-1,
           -1,-1,-1,4),nrow=4,byrow=4)
b=c(1,5,1.5,-2.33)

res=GS(c(1,1,1,1), A, b)
GS(c(-1,1,0,0), A, b)

A=matrix(c(8,-2,-2,-2,
           -2,8,-2,-2,
           -2,-2,8,-2,
           -2,-2,-2,8),nrow=4,byrow=4)
b=c(4,10,5,-2)


res2=GS(c(1,1,1,1), A, b)


cat("Solución 1:\n", res)
cat("Solución 2:\n", res2)

```


### Sistemas No lineales  
10.
a. Determinar numéricamente la intersección entre la circunferencia $x^2 + y^2 = 1$ y la recta $y = x$. Usamos una aproximación inicial $(1,1)$.   
```{r, echo=T}
E <- 1e-14
cat(E,"\n")
inter <- -1

f <- function(x) 
{
    x0 <- pi
    while(TRUE)
    {
        a = cos(x0)
        b = sin(x0)
        
        if(sqrt((a - b)^2) < E)
        {
            cat(a)
            break
        }
        x <- x + 1
        x0 <- pi/x
    }
}

x0 <- (1)
f(x0)

```

b Analizar y comentar el siguiente código 


```{r, echo=T}
#retorna un vector de unos que indica cuales son los posibles resultados para la solucion del sistema
trigexp = function(x) {
n = length(x)
F = rep(NA, n)
F[1] = 3*x[1]^2 + 2*x[2] - 5 + sin(x[1] - x[2]) * sin(x[1] + x[2])
tn1 = 2:(n-1)
F[tn1] = -x[tn1-1] * exp(x[tn1-1] - x[tn1]) + x[tn1] *
( 4 + 3*x[tn1]^2) + 2 * x[tn1 + 1] + sin(x[tn1] -
x[tn1 + 1]) * sin(x[tn1] + x[tn1 + 1]) - 8
F[n] = -x[n-1] * exp(x[n-1] - x[n]) + 4*x[n] - 3
F
}
n = 10
p0 = runif(n) # n initial random starting guesses
#recibe un vector y recibe una funcion 
sol = BBsolve(par=p0, fn=trigexp)
sol$par
```
